臺灣桃園地方法院刑事判決　　　　　 100年度審交訴字第64號
公　訴　人　臺灣桃園地方法院檢察署檢察官
被　　　告　徐建兵
上列被告因業務過失致死等案件，經檢察官提起公訴（100 年度
偵字第2900號），被告就被訴事實為有罪之陳述，經本院合議庭
裁定改由受命法官獨任依簡式審判程序審理，判決如下：
    主      文
徐建兵服用酒類，不能安全駕駛動力交通工具而駕駛，處有期徒
刑月；又從事業務之人，因業務上之過失致人於死，處有期徒
刑陸月。應執行有期徒刑捌月。
    事實及理由
一、徐建兵為國產實業建設股份有限公司（下稱國產公司）混凝
    土車司機，係以駕駛為業務之人，於民國99年8 月3 日晚間
    7 時至10時許，在桃園縣平鎮市○○路○段1 號之國產公司
    內飲用啤酒後，已達不能安全駕駛動力交通工具之程度，仍
    於翌（4 ）日上午8 時10分許，駕駛車牌號碼BG-969號攪拌
    式工程車，由國產公司前往中壢工業區，嗣於同日上午10時
    2 分許，返程途經桃園縣平鎮市○○○○道與中豐路口時，本
    因注意行經行車管制號誌正常運作交岔路口，右轉彎車應讓
    同向右側直行車先行，而依當時天候晴、有日間自然光線、
    路面乾燥無缺陷、視距良好等路況，又無不能注意之情事，
    竟疏未注意貿然右轉，擦撞同向直行由孔光復搭載李玉枝之
    車牌號碼176-BPT 號重型機車，致孔光復、李玉枝人車倒地
    ，李玉枝受有右下肢多處擦傷、挫傷及腹部擦傷等傷害，孔
    光復則受有胸部鈍挫傷與右下肢骨折等傷害導致出血性休克
    死亡。經警到場處裡，徐建兵在場坦承肇事，並於當日上午
    10時57分許，仍測得徐建兵呼氣酒精濃度高達每公升0.45毫
    克，始悉上情。
二、認定被告犯罪所憑之證據：
  (一)被告徐建兵於偵訊及本院審理中之自白。
  (二)告訴人即被害人李玉枝於警詢及偵訊中之指述，告訴人即被
    害人之子女孔復堂、孔黛蘭於偵訊中之指述。
  (三)桃園縣政府警察局平鎮○○道路交通事故現場圖、道路交通
    事故調查報告表(一)(二)、道路交通事故當事人酒精測定紀錄表
    、刑法第185 條之3 案件測試觀察紀錄表、桃園縣政府警察
    局舉發違反道路交通管理事件通知單各1 份。
  (四)被害人孔光復之長庚醫療財團法人林口長庚紀念醫院診斷證
    明書、被害人李玉枝之壢新醫院診斷證明書、臺灣桃園地方
    法院檢察署相驗屍體證明書及檢驗報告書、臺灣桃園地方法
    院檢察署檢察官相驗筆錄、臺灣省桃園縣區車輛行車事故鑑
    定委員會桃縣鑑991110案鑑定意見書、臺灣省車輛行車事故
    覆議鑑定委員會覆議字第1000528 號覆議意見書各1 份，案
    發現場照片及監視器翻拍照片共22張、相驗照片6 張。
三、查被告徐建兵為國產公司之混凝土車司機，平日以駕駛為業
    ，屬從事業務之人，業據被告陳明在卷。是核被告所為，分
    別係犯刑法第185 條之3 之公共危險罪、同法第284 條第 2
    項前段之業務過失傷害罪及同法第276 條第2 項之業務過失
    致死罪。被告徐建兵為汽車駕駛人，其因酒醉駕車而致被害
    人孔光復死亡及被害人李玉枝受傷，依法應負業務過失致死
    及業務過失傷害之刑事責任，並均依道路交通管理處罰條例
    第86條第1 項，加重其刑至二分之一，又其以一過失行為，
    同時造成被害人孔光復死亡及李玉枝受傷，係以一行為觸犯
    數罪名，為想像競合犯，依刑法第55條規定，應從一重之業
    務過失致死罪處斷。被告所犯公共危險罪及業務過失致死罪
    二罪，罪名不同，行為互殊，應分論併罰之。又其於警員尚
    未知悉真正肇事之人前，向前往車禍現場處理之警員陳建中
    坦承其為肇事人，並自首接受裁判，此有桃園縣政府警察局
    道路交通事故肇事人自首情形紀錄表1 份在卷可稽，合於自
    首要件，爰依刑法第62條前段規定減輕其刑，其刑有加重及
    減輕事由，應依刑法第71條第1 項之規定，先加後減之。爰
    審酌被告酒精濃度超過法定值仍駕駛自大貨車上路，且行經
    行車管制號誌交岔路口右轉時，疏未注意讓右側直行車先行
    為肇事原因，其違反注意義務之情節及程度重大，並考量被
    告智識程度、生活狀況、犯罪後坦承犯行之態度及車禍發生
    迄今被告並未積極賠償填補被害人及被害人家屬所受損害等
    一切情狀，分別量處如主文所示之刑並定應執行之刑。
四、依刑事訴訟法第273 條之1 第1 項、第299 條第1 項前段、
    第310 條之2 、第454 條第1 項，刑法第185 條之3 、第28
    4 條第2 項前段、第276 條第2 項、第55條、第62條前段、
    第51條第5 款，道路交通管理處罰條例第86條第1 項，刑法
    施行法第1 條之1 第1 項、第2 項前段，判決如主文。
本案經檢察官高文政到庭執行職務。
中    華    民    國   100    年    10    月    14    日
                  交通法庭  法  官  黃翊哲
以上正本證明與原本無異。
如不服本判決，應於判決送達後10日內向本院提出上訴狀（應附
繕本），其未敘述上訴理由者，應於上訴期間屆滿後20日內補提
理由書狀於本院，上訴於臺灣高等法院。
                            書記官  洪明媚
中    華    民    國   100    年    10    月    14    日
附錄本案論罪科刑法條：
中華民國刑法第185條之3
服用毒品、麻醉藥品、酒類或其他相類之物，不能安全駕駛動力
交通工具而駕駛者，處1 年以下有期徒刑、拘役或科或併科15萬
元以下罰金。
中華民國刑法第284條
因過失傷害人者，處6 月以下有期徒刑、拘役或5 百元以下罰金
，致重傷者，處1 年以下有期徒刑、拘役或5 百元以下罰金。
從事業務之人，因業務上之過失傷害人者，處1 年以下有期徒刑
、拘役或1 千元以下罰金，致重傷者，處3 年以下有期徒刑、拘
役或2 千元以下罰金。
中華民國刑法第276條
因過失致人於死者，處2 年以下有期徒刑、拘役或2 千元以下罰
金。
從事業務之人，因業務上之過失犯前項之罪者，處5 年以下有期
徒刑或拘役，得併科3 千元以下罰金。